臺灣高等法院刑事判決　　　　　　　　　　　　　　九十一年度上易字第三三七號
　　上　訴　人
　　即　被　告　甲○○
　　選　　　任
　　辯　護　人　魏早炳
　　　　　　　　陳恩民
　　　　　　　　魏翠亭
右上訴人因竊盜案件，不服臺灣新竹地方法院九十年度易字第八六三號，中華民國九
十年十一月十三日第一審判決（起訴案號：臺灣新竹地方法院檢察署九十年度偵字第
五六五０號）提起上訴，本院判決如左：
    主  文
原判決撤銷。
甲○○攜帶兇器毀壞門扇竊盜未遂，累犯，處有期徒刑壹年。
    事  實
一、甲○○於民國七十四年起即犯有多次竊盜罪前科，其於八十四年間所犯之竊盜及
    違反麻醉藥品管理條例案件，經本院分別判處有期徒刑二年及八月，定應執行刑
    二年四月，而於八十七年三月十一日執行完畢。又於八十四年間，另因犯準強盜
    罪案件，經本院判處有期徒刑五年二月確定，而於八十七年三月十二日開始執行
    ，至八十八年十二月二十四日假釋出獄（假釋期滿日期為九十一年七月二十八日
    ）。嗣甲○○另於九十年六月十日犯攜帶兇器、侵入住宅之加重竊盜罪，甫經台
    灣新竹地方法院於九十年八月九日，以九十年度易字第五九四號判決處有期徒刑
    八月，並於同年月二十六日確定在案，詎仍不知警惕，於九十年九月八日上午十
    時五十分許，路過乙○○位於新竹縣峨眉鄉○○村○鄰○○街十八號倉庫時，見
    乙○○所有自用小客車停放其內，竟意圖為自己不法之所有，欲竊取該自用小客
    車之水箱、引擎等零件換裝於自己之車上，乃隨手持路邊拾取之客觀上足以對人
    生命、身體構成威脅之兇器十字鎬一把，撬壞倉庫鐵門之門鎖後進入倉庫，再以
    該十字鎬敲破前開乙○○所有自用小客車之車窗（侵入建築物及毀損部分未據告
    訴），惟因零件規格不符而不遂，正欲離去之際，適為前來倉庫取物之乙○○發
    覺而報警查獲。
二、案經新竹縣警察局竹東分局報由台灣新竹地方法院檢察署檢察官偵查起訴。
    理  由
一、右揭事實，業據上訴人即被告甲○○迭於警訊及偵審時坦承不諱，核與被害人乙
    ○○指述被告如何於前開時、地，撬壞其所有倉庫鐵門門鎖而進入倉庫，並敲破
    其所有停放於倉庫內自用小客車之車窗，而於欲離去之際，適為其發覺而報警處
    理等情節相符，並有上揭倉庫門鎖及自用小客車車窗被撬壞之現場照片八幀附卷
    暨被告犯罪所用之十字鎬一支扣案可稽，足認被告所為自白與事實相符，是本件
    事證明確，被告犯行，洵堪認定。
二、按被告行竊時所使用之十字鎬，質地堅硬且尖銳，若持以行兇，客觀上對人之生
    命、身體具有危險性，當屬「兇器」無訛。而被告著手於竊盜犯行之實施而未遂
    ，核其所為係犯刑法第三百二十一條第二項、第一項第二款、第三款之攜帶兇器
    、毀越門扇之加重竊盜未遂罪。而被告犯行尚屬未遂，按未遂犯之例，減輕其刑
    。茲被告甲○○於民國七十四年起即有多次竊盜罪前科，其於八十四年間因竊盜
    及違反麻醉藥品管理條例案件，經本院分別判處有期徒刑二年及八月，並定其應
    執行刑二年四月，而於八十七年三月十一日執行完畢，有本院被告全國前案紀錄
    表、臺灣高等法院檢察署刑案紀錄簡覆表及台灣彰化監獄報請撤銷假釋報告表各
    乙份在卷足憑，被告於受有期徒刑之執行完畢後五年以內再犯本件有期徒刑以上
    之罪，為累犯，應依法加重其刑，並依法先加重後減輕。原審據以論罪科刑，固
    非無見；惟查被告於八十四年間，另犯之準強盜罪，經被判處有期徒刑五年二月
    確定，而依上揭被告前科紀錄表及撤銷假釋報告表所載，被告此部分刑期係於其
    前開所犯之竊盜、違反麻醉藥品管理條例案件應執行之有期徒刑二年四月執行完
    畢後，始自八十七年三月十二日起執行，並非前開三罪定其應執行刑合併執行，
    核與最高法院八十八年七月二十日八十八年度第四次刑事庭會議決議之要件有別
    。原審亦認被告所犯上揭竊盜罪及違反麻醉藥品管理條例案件所定應執行之刑二
    年四月於八十七年三月十一日執行完畢後，自八十七年三月十二日起執行該準強
    盜罪所處之有期徒刑五年二月，惟原審竟以被告另所犯之準強盜罪所處之有期徒
    刑五年二月，係接續該二年四月自八十七年三月十二日起執行，即未論被告以累
    犯，實有未洽。是被告上訴意旨固未指摘及此，惟原判決既有上述可議之處，自
    應由本院予以撤銷改判。爰審酌被告之素行、犯罪之動機、目的、手段、犯罪所
    生之危害、所欲竊取財物之價值及犯罪後尚能坦承犯行等一切情狀，量處有期徒
    刑一年。至公訴人以被告前已多次犯竊盜罪，於假釋中又再三犯竊盜罪，足見被
    告具有犯罪之習慣，而要求依竊盜贓物犯保安處分條例第三條第一項第一款、第
    二款之規定，諭知應於刑之執行前令入勞動處所強制工作乙節，經查被告於七十
    三年起至八十四年之十餘年間固有多次竊盜前科，惟依卷附各該竊盜案判決書所
    載，被告各該歷次所犯竊盜犯行，其所竊取之財物數量非多、價值亦非鉅額，且
    非持續、頻繁為之，其間且有相隔多年後始再行犯案，嗣其於八十四年間因另犯
    準強盜罪，經判處有期徒刑五年二月，而於八十八年十二月二十四日假釋出獄後
    ，迄九十年六月十日始再犯竊盜罪。而被告所犯本件竊盜罪，係因所駕駛之自用
    小客車零件故障，適見被害人所有汽車停放於倉庫內，一時貪圖小利而起意竊取
    零件換裝，但因零件規格不符致未竊取該零件，惟其並未因此趁機竊取其他財物
    ，足見被告尚無竊盜之習慣，是本院認被告所犯本件竊盜犯行，對其量處有期徒
    刑應已足使其心生警惕，而無宣告強制工作之必要，併此敘明。
據上論斷，應依刑事訴訟法第三百六十九條第一項前段、第三百六十四條、第二百九
十九條第一項前段、刑法第三百二十一條第二項、第一項第二款、第三款、第二十六
條、四十七條，判決如主文。
本案經檢察官林炳雄到庭執行職務。
中    華民    國    九十一    年        三     月     十四         日
                            台灣高等法院刑事第三庭
                                審判長法  官  張  連  財
                                      法  官  李  英  勇
                                      法  官  張  傳  栗
右正本證明與原本無異。
不得上訴。
                                      書記官  王  秀  雲
中    華    民    國    九十一    年        三      月      十四        日
附錄：本案論罪科刑法條全文
刑法第三百二十一條：
犯竊盜罪而有左列情形之一者，處六月以上五年以下有期徒刑：
一、於夜間侵入住宅或有人居住之建築物、船艦或隱匿其內而犯之者。
二、毀越門扇、牆垣或其他安全設備而犯之者。
三、攜帶兇器而犯之者。
四、結夥三人以上而犯之者。
五、乘火災、水災或其他災害之際而犯之者。
六、在車站或埠頭而犯之者。
前項之未遂犯罰之。
